【裁判字號】    98,上訴,959
【裁判日期】    980625
【裁判案由】    殺人未遂
【裁判全文】
臺灣高等法院刑事判決                 98年度上訴字第959號
上  訴  人  臺灣板橋地方法院檢察署檢察官
被      告  丙○○
            乙○○
                      樓
二人共同
義務辯護人  范晉魁律師
上列上訴人因被告殺人未遂案件，不服臺灣板橋地方法院97年度
訴字第2434號，中華民國97年12月26日第一審判決（起訴案號：
臺灣板橋地方法院檢察署97年度偵字第7464號），提起上訴，本
院判決如下：
    主  文
上訴駁回。
    理  由
壹、證據能力之認定部分：
一、證人王志鴻、丁○○、盧俊溢於警詢時之陳述，無證據能力
    ：
    按被告以外之人於審判外之言詞或書面陳述，除法律有規定
    者外，不得作為證據，刑事訴訟法第159 條第1 項定有明文
    。查證人王志鴻、丁○○、盧俊溢於警詢時之陳述，均係被
    告以外之人於審判外之陳述，自無證據能力。
二、證人戊○○、己○○於警詢時之陳述，有證據能力：
    查證人戊○○、己○○於警詢時之陳述，係屬被告以外之人
    於審判外之陳述，惟證人戊○○、己○○於警詢時之陳述，
    業經原審於審理程序中，經命其依法具結後，就其等於警詢
    時之陳述，於原審再次詢問，並予被告及辯護人對質詰問之
    機會，既已賦予被告反對詰問權，證人戊○○、己○○於警
    詢時之陳述自有證據能力，而得作為本院判決之基礎。被告
    之辯護人認證人戊○○、己○○於警詢時之陳述，無證據能
    力，並無足採。
三、證人即共同被告丙○○於警詢時，以被告身分所為之供述，
    對於被告乙○○具有證據能力：
    按被告以外之人於審判外之言詞或書面陳述，除法律有規定
    者外，不得作為證據，刑事訴訟法第159條第1項定有明文。
    次按「刑事審判上之共同被告，係為訴訟經濟等原因，由檢
    察官或自訴人合併或追加起訴，或由法院合併審判所形成，
    其間各別被告及犯罪事實仍獨立存在。故共同被告對於其他
    共同被告之案件而言，為被告以外之第三人，本質上屬於證
    人，為確保被告對證人之詰問權，證人於審判中，應依法定
    程序，到場具結陳述，並接受被告之詰問，其陳述始得作為
    認定被告犯罪事實之判斷依據，此觀司法院釋字第582、592
    號解釋意旨甚明」（最高法院95年度台上字第2724號判決意
    旨參照）。本件證人即共同被告丙○○於警詢時，以被告身
    分所為之陳述，對被告乙○○而言，係屬被告以外之人於審
    判外之陳述，惟證人即共同被告丙○○於審判外之陳述，業
    經原審於審理程序中，經命其依法具結後，就其於警詢時以
    被告身分所為之陳述，於原審再次詢問，並予被告乙○○及
    辯護人對質詰問之機會，既已賦予被告乙○○反對詰問權，
    證人即共同被告丙○○上開於警詢時之陳述自有證據能力而
    得作為本院判決之基礎。被告乙○○之辯護人認共同被告丙○○於警詢時所為之陳述，無證據能力，尚無足採。
四、證人即共同被告乙○○於警詢時，以被告身分所為之供述，
    對於被告丙○○具有證據能力：
    查證人即共同被告乙○○於警詢時，以被告身分所為之陳述
    ，對被告丙○○而言，係屬被告以外之人於審判外之陳述，
    惟證人即共同被告乙○○於審判外之陳述，業經原審於審理
    程序中，經命其依法具結後，就其於警詢時以被告身分所為
    之陳述，於原審再次詢問，並予被告丙○○及辯護人對質詰
    問之機會，既已賦予被告丙○○反對詰問權，證人即共同被
    告乙○○上開於警詢時之陳述自有證據能力而得作為本院判
    決之基礎。被告丙○○之辯護人認共同被告乙○○於警詢時
    所為之陳述，無證據能力，尚無足採。
五、按被告以外之人於審判外之陳述，雖不符刑事訴訟法第159
    條之1 至之4 等4 條之規定，而經當事人於審判程序同意作
    為證據，法院審酌該言詞陳述或書面陳述作成時之情況，認
    為適當者，亦得為證據；又當事人、代理人或辯護人於法院
    調查證據時，知有刑事訴訟法第159 條第1 項不得為證據之
    情形，而未於言詞辯論終結前聲明異議者，視為有前項之同
    意，同法第159 條之5 定有明文。立法意旨在於傳聞證據未
    經當事人之反對詰問予以核實，原則上先予排除。惟若當事
    人已放棄反對詰問權，於審判程序中表明同意該等傳聞證據
    可作為證據；或於言詞辯論終結前未聲明異議，基於尊重當
    事人對傳聞證據之處分權，及證據資料愈豐富，愈有助於真
    實發見之理念，且強化言詞辯論主義，使訴訟程序得以順暢
    進行，上開傳聞證據亦均具有證據能力。查本件除前述外，
    下列所引用之被告以外之人於審判外之陳述，因公訴人、被
    告2 人及辯護人於本院審理時均表示無意見（見本院卷第61
    頁、第72頁反面至74頁），且迄至言詞辯論終結前未再聲明
    異議，而本院審酌上開證據資料製作時之情況，無不當取供
    及證明力明顯過低之瑕疵，且經本院於審判期日依法進行證
    據之調查、辯論，被告2 人於訴訟上之程序權已受保障，故
    揆諸前開規定，認前揭證據資料應有證據能力。
貳、實體部分：
一、公訴意旨略以：被告丙○○、乙○○與告訴人甲○○原為朋
    友，因細故而生爭執，被告丙○○與乙○○竟共同基於殺人
    之犯意，由被告丙○○先於民國（下同）97年1 月17日晚間
    7 時許，撥打電話予告訴人甲○○，假借邀約於同日晚間10
    時許，至臺北縣新莊市○○路○ 段之運動公園談論相關事宜
    ，待告訴人甲○○應允後，被告丙○○、乙○○即至臺北縣
    新莊市○○路某撞球場內取出客觀上足以致人於死之兇器西
    瓜刀1 把，並約同10餘名姓名年籍不詳之成年人，於同日晚
    間10時許，在臺北縣新莊市○○路○ 段之運動公園內與告訴
    人甲○○談論事宜時，先由被告丙○○、乙○○及10餘名姓
    名年籍不詳之成年人，共同基於殺人未遂之犯意，先徒手或
    分持安全帽毆打告訴人甲○○，經友人丁○○制止而暫時停
    手，被告丙○○、乙○○隨即至旁取出上開兇器西瓜刀1 把
    ，由被告丙○○持開山刀、被告乙○○則與其餘人徒手或分
    持安全帽砍殺甲○○，致告訴人甲○○受有頭皮、左肩多處
    割裂傷與左前臂切割傷合併橈神經分支及多處伸肌腱斷裂，
    幸及時送醫始免於一死，嗣警於翌（18）日凌晨4 時30分許
    ，在臺北縣新莊市○○路、中原路口查獲，並扣得西瓜刀1
    把，因認被告丙○○、乙○○共同涉犯刑法第271 條第2 項
    、第1 項之殺人未遂罪嫌。
二、公訴人認被告丙○○、乙○○共同涉犯刑法第271 條第2 項
    、第1 項之殺人未遂罪嫌，無非以被告丙○○於警詢、偵查
    中之自白、被告乙○○於警詢、偵查中之供述、告訴人甲○○於偵查中之指述、證人王志鴻於警詢時之證述、證人丁○○、戊○○、盧俊溢、己○○於警詢時及偵查中之證述及現
    場照片11張、財團法人長庚紀念醫院97年3 月19日（97）長
    庚院法字第0208號函、同院97年5 月16日（97）長庚院法字
    第0402號函、同院97年3 月18日診斷證明書各乙件等為其論
    據。
三、訊據被告丙○○固坦承有於上開時地持西瓜刀砍傷告訴人甲○○乙節不諱，被告乙○○亦坦承與被告丙○○一起同往案
    發現場找告訴人甲○○乙節不諱，惟均矢口否認有殺人未遂
    之犯行，被告丙○○辯稱：當天伊以電話邀約告訴人甲○○
    至運動公園見面解釋誤會，其間，在場綽號「柯胖」之人（
    即證人柯承志）突然出手毆打告訴人甲○○，伊見狀上前制
    止，遭告訴人甲○○拿鐵製物毆打，伊始持西瓜刀反擊，並
    無致其於死之故意等語；被告乙○○辯稱：當天伊在場只有
    勸架，並未出手毆打甲○○等語。經查：
  (一)被告丙○○因與告訴人甲○○有誤會，而於97年1 月17日晚
    間7 時許，以電話邀約告訴人甲○○於同日晚間10時許，至
    臺北縣新莊市○○路○ 段之運動公園會面，並偕同被告乙○○及友人戊○○、己○○，被告乙○○並偕同女友庚○○等
    人一起前往，及被告丙○○持西瓜刀砍傷告訴人甲○○，致
    其受有頭皮（4 公分）、左肩（10公分）、左前臂（2 公分
    ，合併橈神經分支及多處伸肌腱斷裂）及左下肢（8 公分）
    等處切割傷等節，業據被告丙○○、乙○○於偵審中供認在
    卷（見偵卷第10至12頁、第14至16頁、第74頁、原審第42至
    44、90頁，本院卷第37頁），核與證人即告訴人甲○○於偵
    、審中具結後證述情形（其於偵查中供述：「（問：何時遭
    何人砍傷？）97年1 月17日晚上10時許，在新莊市○○路○
    段之運動公園內，被1 位綽號『阿KEN 』之男子（即被告丙○○）持不詳物品砍傷，我當時有跑，但因為近視太深沒看
    到階梯而跌侄，綽號『阿KEN 』之男子就追上持續砍我」，
    「（問：綽號『阿KEN 』之男子有無在庭上？）有，即被告
    丙○○」，「……（問：請詳述整件過程？）我被砍傷前的
    1 個星期，被告乙○○有到網咖找我，說我講他的壞話，當
    時我就跟他解釋清楚，當時我也跟乙○○說我跟丙○○交情
    不錯，有時我會請丙○○喝飲料，後來於97年1 月17日晚上
    6 、7 點，丙○○打電話給我，說我說他壞話，當時在電話
    有解釋清楚，但丙○○還是持續打電話給我，當時我在我朋
    友家，我朋友丁○○說反正都認識，就約出來解釋清楚，我
    們就約在新莊綜合體育公園，當時我們有7 、8 個人一起去
    ，對方那時有10幾名，當時現場有解釋清楚，我就跟我朋友
    說要去吃飯，我朋友就先去用餐地點，丁○○當時去牽車，
    結果就有10幾名男子將我圍起來，1 名綽號「柯胖」之人（
    即證人柯承志）就先動手打我，其餘人就一起打我，後來丁○○騎車回來看到，就幫我把所有人拉開，這些人就散開，
    這時候大概10點多，我就請丁○○去對面的便利商店等我，
    因為我要撿眼鏡，後來沒有找到，正準備走時，就有幾個人
    衝過來打我，因為我跟丙○○比較接近，所以我認出他」等
    語（見偵卷第73頁）；嗣於原審審理時具結後證稱：「（問
    ：97年1 月17日晚上案發經過？）丙○○約我，我到運動公
    園之後，我們之間有些誤會，我解釋到一半的時候，對方就
    動手打我，我伸手就拿了一樣東西抵擋，我不知道是什麼東
    西，有段期間他們就一哄而散，沒有多久，我手上的東西就
    不見了，被他們拿走，我在現場找眼鏡，過一下子，又看到
    一群人過來，我看到丙○○有拿東西，我也不知道是什麼，
    就拿武器攻擊我，當時因為我沒有戴眼鏡，所以我沒有看到
    階梯就跌倒在地上，這一群人又攻擊我，我不知道是用什麼
    東西打我，旁邊有路人看到我頭部都是血」，「（問：你被
    攻擊時，還記得是攻擊你身體的哪一個部位？）左手臂、腳
    、頭部，我當時手保護頭部」等語（見原審卷第82頁），及
    證人戊○○於原審審理時具結後證述：「（問：97年1 月17
    日你有無去運動公園？）有，我和丙○○去的，丙○○載我
    去的」，「……（問：你到運動公園之後發生何事？）甲○○與丙○○在講事情，我在旁邊看，後來很多人打起來，第
    1 次甲○○被柯胖打」，「（問：第1 次是否是柯胖先動手
    打甲○○？）是」，「……（問：第1 次衝突時，有無看到
    甲○○拿什麼東西打丙○○？）黑色類似鐵棍的東西」等語
    （見原審卷第99至101 頁）；證人己○○於原審審理時具結
    後證述：「（問：97年1 月17日你有無去運動公園？）有…
    …」，「（問：你到運動公園時，看到何狀況？）甲○○、
    丙○○、戊○○都在場，乙○○及其女友在門口」，「……
    （問：後來如何發生衝突？）他們講一講，丙○○甲○○柯
    胖就打起來，還有一些不認識的人，乙○○在門口，我在旁
    邊，我有看到甲○○拿鐵棍打丙○○的頭，我就回去撞球間
    」，「（問：你之後有無再回去運動公園？）有，我開完撞
    球間的門之後就回去運動公園，我騎機車過去，下車時看到
    甲○○被砍，我看到時，甲○○是躺在地上，丙○○在砍甲○○」，「……（問：你有沒有看到丙○○砍甲○○？）有
    ，幾刀我不清楚……」等語（見原審卷第104 至106 頁）；
    證人庚○○於原審審理時具結後證述：「（問：案發當天你
    幾點開始就與乙○○、丙○○在一起？）晚上7 、8 點」，
    「……（問：到運動公園以後，你有無看到丙○○和甲○○
    在談話？）有」，「（問：後來你有無看到甲○○持類似鐵
    棍打丙○○？）有」，「……（問：你有無看到丙○○從騎
    機車的人手上搶下西瓜刀？）丙○○跑過去從車上直接拿走
    西瓜刀」，「……（問：你有無看到丙○○對甲○○砍？）
    稍微有看到，那裡很暗」，「……（問：你有無看到丙○○
    對甲○○砍幾刀？）6 、7 刀」等語（見原審卷第107 至
    109 頁）；暨證人柯承志於偵查中具結後證述：「當天是告
    訴人先打我，所以我才打他，我打完甲○○後就在旁邊聊天
    ，聊天聊到一半就看到甲○○被人家追，然後我就跟友人走
    了」，「（問：你去現場做何事？）當天我本來要幫忙和解
    ，結果告訴人打我，我就打他……」等語（見偵卷第108 頁
    ）互核相符。此外，並有財團法人長庚紀念醫院林口分院97
    年3 月18日診斷證明書、97年3 月19日（97）長庚院法字第
    02 08 號函、97年5 月16日（97）長庚法字第0402號函各乙
    紙在卷可憑（見偵卷第85頁、第118 頁），堪認告訴人甲○○確有於上開時地遭被告丙○○持西瓜刀砍傷乙節無訛。
  (二)再證人即告訴人甲○○雖於本院準備程序時供稱：因當時伊
    被圍起來，所以不確定被告乙○○有無動手云云等語（見本
    院卷第36頁反面），及案發時在場之證人己○○、戊○○、
    庚○○於偵、審中均未供述被告乙○○有持安全帽毆打告訴
    人甲○○乙節。然依證人即告訴人甲○○前於偵、審中具結
    後分別證述：「（問：乙○○有無毆打你？）他們在砍之前
    就打過我」，「被告乙○○有拿安全帽打我」等語（見偵卷
    第73頁，原審卷第84、86、89頁），及證人即被告丙○○於
    偵、審中具結後證述：「乙○○也有打告訴人」，「（提示
    並告以要旨，問：你於偵查中證述被告乙○○也有打甲○○
    ，有何意見？是否屬實？）乙○○有打，我看看到他拿安全
    帽……」，「（問：乙○○到底打誰？）甲○○」等語（見
    偵卷第74頁、原審卷第93至94頁），再參諸在場之證人丁○○於偵查中具結後證述被告乙○○手中所持安全帽已破掉（
    安全帽鏡片破掉，掉在地板上）等語（見偵卷第75頁），及
    被告乙○○亦不否認當時手持安全帽乙節參互以觀，如被告
    乙○○僅持安全帽在旁勸架，未持安全帽參與毆打告訴人甲○○之行為，其安全帽上之鏡片應無因外力撞擊而掉落在地
    之可能。綜上各節，堪認被告乙○○有持安全帽毆打告訴人
    甲○○無訛。被告乙○○辯稱未拿安全帽毆打告訴人甲○○
    云云，委無足採。
  (三)關於被告丙○○、乙○○分持西瓜刀、安全帽砍傷告訴人甲○○，究係出於殺人或傷害之故意乙節。查本件告訴人甲○○遭被告等砍傷後，經送財團法人長庚紀念醫院急診治療，
    依其當時病情研判，其血壓尚稱穩定，但如延遲送醫致未能
    及時控制出血時，則有引發休克導致死亡之危險乙節，固有
    該院97年8 月22日（97）長庚院法字第0674號函乙紙在卷可
    憑（見原審卷第152 頁）。惟按殺人與傷害之區別，自以有
    無殺意為斷，審理事實之法院，應就案內一切證據，詳查審
    認，視其犯罪之動機、殺傷之次數、所殺傷部位、傷勢程度
    、犯後態度等綜合判斷，俾為認定（最高法院85年臺上字第
    5611號判決意旨參照）；又按殺人與傷害之區別，應以有無
    殺意為斷，即行為人於下手時有無決意取被害人生命為準，
    至於被害人受傷處是否致命部位，及傷痕多寡、輕重為何等
    ，亦僅得供審判者心證之參考，究不能據為絕對之標準（最
    高法院19年上字第718 號判例意旨、93年度臺上字第618 號
    判決意旨、90年度臺上字第1897號判決意旨參照）。準此，
    行為人於行為當時，主觀上是否有殺人之故意，除應斟酌其
    使用之兇器種類、攻擊之部位、行為時之態度、表示外，尚
    應深入觀察行為人與被害人之關係、衝突之起因、行為當時
    所受之剌激、下手力量之輕重，被害人受傷之情形及行為事
    後之態度等各項因素綜合予以研析。查依證人即告訴人甲○○於原審審理時具結後證述：「丙○○約我，我到運動公園
    之後，我們之間有些誤會，我解釋到一半的時候，對方就動
    手打我，我伸手拿了1 樣東西抵擋，我拿的覺得好像是鐵的
    東西，我不清楚有無打到丙○○……案發前我和丙○○的交
    情還不錯，我和丙○○在對談的時候有人動手，但是當時丙○○沒有動手」等語（見原審卷第82、84頁），核與被告丙○○辯稱：伊與甲○○係朋友關係，甲○○之前跟乙○○說
    伊與甲○○出去，都使用甲○○之行動電話，買飲料都叫甲○○去買，嗣伊知悉後，伊即打電話給甲○○，問甲○○何
    以要跟乙○○說這些，並約甲○○晚上10點在新莊運動公園
    見面，目的就是要把事情說清楚，……伊跟甲○○說事情的
    經過，……現場突然有1 個「柯胖」就空手打甲○○，伊一
    開始並未動手等語相符。再被告丙○○辯稱伊見「柯胖」出
    手毆打甲○○後，即上前制止，未料竟遭告訴人甲○○持鐵
    製雙截棍打到乙節，亦與證人戊○○、庚○○及被告乙○○
    於原審審理時具結後先後證述確看到告訴人甲○○持1 黑色
    類似鐵棍之器械毆打被告丙○○等語互核相符（見原審卷第
    97頁、第101 頁第108 、109 頁）。是被告丙○○與告訴人
    甲○○原係朋友關係，僅因言語誤會而主動邀約告訴人甲○○外出解釋，可見2 人間平時並無任何深仇大恨，被告丙○○應無殺害告訴人甲○○之動機。且依告訴人甲○○上開所
    述，本件係於伊與被告丙○○商談時，突遭綽號「柯胖」之
    柯承志出手毆打，被告丙○○當時並未出手，且告訴人甲○○遭「柯胖」出手毆打後即持鐵製雙節棍反擊，被告丙○○
    因此被打到，而被告丙○○遭告訴人甲○○持鐵製雙節棍打
    到後，雖持西瓜刀返回現場，持以反擊，然依證人庚○○上
    開證述被告丙○○係自綽號「小威」之不詳姓名之人處取得
    西瓜刀乙節；此外，本件亦查無事證足認該把西瓜刀係被告
    丙○○事先託該綽號「小威」之許勝威預藏攜帶前往，用以
    殺害告訴人甲○○之凶器，自尚不得遽認被告等事先即有殺
    害告訴人甲○○之犯意。
  (四)又依財團法人長庚紀念醫院97年8 月22日（97）長庚院法字
    第0674號函所指告訴人甲○○於97年1 月17日由外院轉至該
    院急診治療時，經診斷為身體多處切割傷，包括頭皮1 道（
    4 公分）、左肩1 道（10公分）、左前臂1 道（2 公分，合
    併橈神經分支及多處伸肌腱斷裂）及左下肢1 道（8 公分）
    等語（見原審卷第151 頁），益徵告訴人甲○○上開所受傷
    害，大部分分布於左肩、左前臂及左下肢，均非身體重要部
    位，而其傷勢中較嚴重之左前臂合併橈神經分支及多處伸肌
    腱斷裂部分，經治療後，除仍需持續接受復健及門診追蹤治
    療外，復原情況尚可（見偵卷第118 頁之財團法人長庚紀念
    醫院97年5 月16日（97）長庚法字第0402號函乙紙），其餘
    均尚非嚴重，並無致命之危險。縱被告丙○○曾於偵查中供
    承伊知道拿西瓜刀砍人會死等語，然倘被告丙○○確有持西
    瓜刀殺害告訴人甲○○之故意，當朝告訴人甲○○之頭、頸
    、胸等要害部位用力砍殺，豈有大部分朝其手足攻擊之理。
    況依被告丙○○持以行兇之西瓜刀刀刃細長，尖銳，有扣案
    西瓜刀之照片3 幀在卷可按（見偵卷第49至50頁），如被告
    丙○○有致告訴人甲○○於死之意，告訴人甲○○所受傷勢
    當非僅止於上，綜上，堪認被告丙○○、乙○○分持西瓜刀
    、安全帽攻擊告訴人甲○○時，其主觀犯意應係僅在傷害告
    訴人甲○○無疑。
  (五)綜上所述，本件依告訴人甲○○前開受傷部位與傷勢，及被
    告丙○○、乙○○分持西瓜刀、安全帽等器械攻擊告訴人甲○○前，係因被告丙○○先遭受告訴人甲○○持類似鐵棍之
    器械攻擊，一時氣憤，始分持上開器械攻擊之衝突起因與行
    凶過程等客觀情狀，堪認被告丙○○、乙○○分持西瓜刀、
    安全帽等器械攻擊告訴人甲○○時，應僅有傷害告訴人甲○○之意思，尚無致告訴人甲○○於死之犯意無訛。公訴意旨
    認被告2 人所為係犯刑法第271 條第2 項之殺人罪未遂云云
    ，尚嫌速斷。
四、核被告丙○○所為，係犯刑法第277 條第1 項之普通傷害罪
    。檢察官認被告係犯刑法第271 條第2 項之殺人罪未遂云云
    ，惟查本件依告訴人甲○○前開受傷部位與傷勢，及被告丙○○、乙○○分持西瓜刀、安全帽等器械攻擊告訴人甲○○
    前，係因被告丙○○先遭受告訴人甲○○持類似鐵棍之器械
    攻擊，一時氣憤，始分持上開器械攻擊之衝突起因與行凶過
    程等客觀情狀，堪認被告丙○○、乙○○分持西瓜刀、安全
    帽等器械攻擊告訴人甲○○時，應僅有傷害告訴人甲○○之
    意思，尚無致告訴人甲○○於死之犯意等情，已如前述。此
    外，復查無其他積極事證足認被告丙○○有殺害被害人之犯
    行，公訴意旨認被告丙○○所為係犯刑法第271 條第2項 之
    殺人未遂罪容有未洽。惟其起訴之基本社會事實同一，爰依
    法變更起訴法條。
五、按告訴或請求乃論之罪，其告訴或請求已經撤回或已逾告訴
    期間者，應為不起訴之處分，又案件起訴之程序違背規定者
    ，應諭知不受理之判決，刑事訴訟法第252 條第5 款、第30
    3 條第1 款分別定有明文。又按告訴乃論之罪，告訴人於第
    一審辯論終結前，得撤回其告訴；對於共犯之一人告訴或撤
    回告訴者，其效力及其他共犯，刑事訴訟法第238 條第1項
    、第239 條前段亦規定甚明。本件被告2 人所為係犯刑法第
    277 條第1 項之傷害罪，已如前述，則依同法第287 條前段
    之規定，須告訴乃論。查告訴人甲○○已於本件起訴前，與
    被告乙○○和解，並於起訴前之97年5 月8 日提出刑事撤回
    告訴狀，此有刑事撤回告訴狀乙紙在卷可稽（見偵卷第117
    頁），是告訴人甲○○既已對被告乙○○撤回傷害告訴，其
    撤回告訴之效力自及於同案被告丙○○。惟檢察官仍於97年
    6 月3 日就被告2 人所涉犯行提起公訴，其起訴程序自已違
    背上開規定無疑。
六、原審以被告丙○○、乙○○係涉犯刑法第277 條第1 項之普
    通傷害犯行，因告訴人甲○○已於起訴前即對被告乙○○撤
    回告訴，且撤回告訴之效力及於同案被告丙○○，而依刑事
    訴訟法第303 條第3 款之規定，諭知不受理之判決，經核認
    事用法俱無不合。檢察官提起上訴，猶執前詞，認被告2 人
    有殺害告訴人甲○○之犯意，指摘原審判決不當。惟查檢察
    官上訴所指，均屬法院就卷內所有事證本於調查所得心證，
    定其取捨所為之事實判斷，其證據之取捨及其證明力之判斷
    ，屬於事實審法院之職權，經核原審前開所為判斷，尚不違
    背經驗法則及論理法則。是檢察官提起上訴，為無理由，應
    予駁回。
七、被告丙○○經合法傳喚無正當理由不到庭，爰不待其陳述，
    逕行判決。
據上論斷，應依刑事訴訟法第368條、第371條，判決如主文。
本案經檢察官陳國鳴到庭執行職務。
中    華    民    國    98    年    6     月    25    日
                  刑事第十四庭  審判長法  官  陳志洋
                                      法  官  謝靜恒
                                      法  官  謝靜慧
以上正本證明與原本無異。
如不服本判決，應於收受送達後10日內向本院提出上訴書狀，其
未敘述上訴之理由者並得於提起上訴後10日內向本院補提理由書
（均須按他造當事人之人數附繕本）「切勿逕送上級法院」。
                                      書記官  陳泰寧
中    華    民    國    98    年    7     月    7     日


司法院資訊處製作；財團法人民間司法改革基金會備份。
